# 请问版主，关于房地产项目公司相关问题

提问人：xin910910 时间：2017-11-03 14:26:15
版主您好，有问题想请教：有一家国有企业下属的房地产开发项目公司，于 2011 年拍得了两块土地用于建造商品住宅，与 2011 年签订了国有建设用地土地使用权出让合同，但是一直没有办理土地证，也一直没有对该土地进行开发，一直努力计划却没有付之行动，直到 2016 年，公司受地方税务局、地方审计局要求开始缴纳契税、印花税和城镇土地使用税，并补缴滞纳金， 2017 年开始办理了土地证。另外，这家公司向关联方股东借款用于支付土地出让金、交易费和税费等。目前该公司想进行股权转让，由受让公司收购后进行相关房产开发建设。 请问版主： 1 ）办理土地证后，相关出让金和契税转入存货-开发成本中，而印花税和城镇土地使用税及滞纳金是否要进损益并追溯调整（税金及附加、营业外支出、年初未分配利润）？ 2 ）关于借款利息是否能够进开发成本？如果不能满足资本化的条件，那进入损益，从而导致报表权益为负数，是否需要出具带强调事项段的审计意见？
谢谢！

回答人：chenyiwei
1 、印花税和城镇土地使用税及滞纳金应计入损益并追溯调整（税金及附加、营业外支出、年初未分配利润）。 2 、因为发生股东借款时尚未投入开发，因此不满足借款费用资本化条件。建议谨慎评估由此导致的净资产负数是否说明其持续经营能力存在问题，考虑是否加强调事项段。